---
title: "applications R OpenAlex et Pubmed"
author: "Damien Belvèze"
#date: 
output: 
  html_document:
      toc: true
      toc-depth: 2
#      toc_float:
#        collapsed: true
#        smooth_scroll: false
      theme: cerulean
#css: style.css
#bibliography: biblio.bib
#csl: nature.csl
---

# Méthode

1. récupération dans OpenAlex des hôpitaux universitaires français qui ont produit des publications indexées dans OpenAlex (réussi)
2. création d'une liste d'établissements à intégrer dans la requête Pubmed champ Affiliation, chaque établissement est séparé du suivant par le booléen OR (réussi)
3. envoi de la requête dans Pubmed et récupération des articles produits (échec : requête trop longue)
4. randomisation pour récupérer 100 articles (à faire quand le point 3 est réalisé)

```{r récupération de l\'ensemble des hôpitaux universitaires français qui ont produit des publications indexées dans OpenAlex}
library(openalexR)
library(dplyr)

french_health_insts <- list(
  entity = "institutions",
  ror = c("https://ror.org/01yezas83", "https://ror.org/05qec5a53"), # pour ajouter d'autres unités de recherche, ajoutez leurs identifiants dans le ROR (https://ror.org/)
  verbose = TRUE
)

do.call(oa_fetch, c(french_health_insts, list(count_only = TRUE)))
df <- dplyr::glimpse(do.call(oa_fetch, french_health_insts))
print(df)

```


```{r création de la requête pubmed à partir des noms d\'hôpitaux}
library(stringr)

x <- c(df$display_name)

suffix <- "[Affiliation]"


combine_strings <- function(x) {
    paste0(x, suffix, collapse = " OR ")
}
affiliation <- combine_strings(x)
print(affiliation)

```



```{r ajout des déclaration de conflits d\'intérêt dans l\'équation}
library(pubmedR)

query_pubmed <- c(paste0(affiliation, " AND hascois", collapse = " AND "))
cat(query_pubmed, file = "query.txt")
print(query_pubmed)
```


```{r récupérer 100 papiers au hasard parmi les publications indexées dans Pubmed de ces institutions}
library(pubmedR)


D <- pmApiRequest(query = query_pubmed, limit = 1000, api_key = "af5d067eb5e226247190ab24c22a58cbca08")
M <- pmApi2df(D, format="raw")

n_rows <- nrow(M)
sample_size <- min(100, n_rows)
set.seed(42)  # optionnel, pour la réplicabilité
papers <- M[sample(n_rows, sample_size), ]
head(papers, 1)

# création d'un CSV avec les résultats
write.csv(papers, file = "output_100.csv", row.names = FALSE)

```


```{r}

library(rentrez)
# télécharger des articles depuis Pubmed à partir des PMID des 100 références sélectionnées
fetch_pubmed <- entrez_fetch(db = "pubmed",
                             id = papers$PMID,
                             rettype = "xml",
                             parsed = TRUE)

# print(fetch_pubmed) #Décommenter pour voir le résultat en format xml
```



```{r récupérer les déclarations de conflits d\'intérêt dans l\'échantillon des 100 résultats}
library(rentrez)
library(XML)

#source : https://quantifyinghealth.com/download-and-analyze-pubmed-articles-in-r-example/#Download%20the%20articles%20from%20PubMed


coi <- sapply(xpathApply(fetch_pubmed, "//PubmedArticle//Article//CoiStatement", xmlValue),
              function(x) ifelse(is.null(x), "No COI statement", x))

# Convert to DataFrame
coi_df <- data.frame(text = unlist(coi), stringsAsFactors = FALSE)

# View Results
print(coi_df)

```
